臺灣高等法院高雄分院刑事裁定　　　　100年度交抗字第242號
抗　告　人
即受處分人　李正鈞
上列抗告人因違反道路交通管理處罰條例聲明異議案件，不服臺
灣高雄地方法院中華民國100 年7 月19日裁定（100 年度交聲字
第918 號），提起抗告，本院裁定如下：
    主  文
抗告駁回。
    理  由
一、原處分意旨略以：受處分人李正鈞於民國100 年1 月14日8
    時37分許，騎乘車牌號碼YC2-875 號普通重型機車，行經高
    雄市○○路、興仁路口時，因駕車行經有燈光號誌管制之交
    岔路口闖紅燈之違規行為，依道路交通管理處罰條例第53條
    第1 項規定，裁處罰鍰新臺幣（下同）1,800 元，並依同條
    例第63條第1 項第3 款規定，記違規點數3 點等語。
二、抗告意旨略以：
  (一)抗告人即受處分人李正鈞為一介草民，但行事一向究理。原
    審以1 幀障礙掩蔽、證據力瑕疵之遠距角度片面測照之照片
    ，即藉以釋法、自圓其說，而自由心證即指抗告人違法闖紅
    燈，抗告人萬難信服。
  (二)觀諸國外諸大小賽事，尚必以電子科學檢測速率以定名次，
    謹慎若此，無怪乎能服諸眾信。然本案既在於車輛前輪是否
    踰越，分毫必究，事關抗告人權益，原審寧就證據力瑕疵不
    足之片面照片，而犧牲、漠視抗告人自制守法之舉，倍感冤
    屈。請求撤銷原裁定云云。
三、按「停止線用以指示行駛車輛停止之界線，車輛停止時，其
    前懸部分不得伸越該線；又車輛面對圓形紅燈表示禁止通行
    ，不得超越停止線或進入路口」，道路交通標誌標線號誌設
    置規則第170 條、第206 條第5 款第1 目定有明文。又「汽
    車行駛至交岔路口，其行進、轉彎，應遵守燈光號誌或交通
    指揮人員之指揮，遇有交通指揮人員指揮與燈光號誌並用時
    ，以交通指揮人員之指揮為準」，道路交通安全規則第102
    條第1 項第1 款明定之。再者，「汽車駕駛人，行經有燈光
    號誌管制之交岔路口闖紅燈者，處新臺幣1,800 元以上5,40
    0 元以下罰鍰」、「汽車駕駛人有下列各款所列條款之一者
    ，除依原條款處罰鍰外，並予記點：三、有第43條、第53條
    或第54條情形之一者，各記違規點數3 點」，道路交通管理
    處罰條例第53條第1 項、第63條第1 項第3 款亦定有明文。
四、經查：
  (一)抗告人李正鈞（下稱抗告人）於100 年1 月14日8 時37分許
    ，騎乘車牌號碼YC2-875 號普通重型機車，行經高雄市○○
    路、興仁路口時，因駕車行經有燈光號誌之交岔路口闖紅燈
    之違規行為，經原處分機關以駕車行經有燈光號誌管制之交
    岔路口闖紅燈，依道路交通管理處罰條例第53條第1 項、第
    63條第1 項第3 款（原處分書漏載第3 款）規定，裁處罰鍰
    1,800 元，並記違規點數3 點之事實，有高雄市政府警察局
    100 年2 月18日高市警交相字第BDB301168 號舉發違反道路
    交通管理事件通知單（上載依據採證照片逕行舉發）、高雄
    市政府交通局100 年4 月25日高市交裁字第裁32-BDB301168
    號違反道路交通管理事件裁決書及違規採證照片2 幀在卷可
    憑（見原審卷3-5 、16頁）。
  (二)上開違規採證照片2 幀因僅拍攝得騎乘上開機車者之背面，
    而無從知悉為何人，然抗告人於原審陳稱：「本車輛是我騎
    乘的無誤」等語（見原審卷35頁），足認抗告人確於上開時
    地騎乘本件機車；且依上開違規採證照片2 幀顯示，第1 幀
    照片拍攝得抗告人於該路口燈光號誌紅燈亮啟後4.35秒，其
    所騎乘之機車車身已越過停止線、前輪正壓在斑馬線上、抗
    告人雙腳並未著地；而第2 幀照片拍攝得抗告人於該路口燈
    光號誌紅燈亮啟後5.15秒，因右側路旁停放之小貨車遮雨篷
    擋去部分拍攝角度，僅攝得抗告人之上半身及機車右後視鏡
    ，惟以該第2 幀照片，對照原審另向高雄市政府警察局交通
    警察大隊函索之同一路口未被小貨車遮蔽之其他車輛違規照
    片2 幀（見原審卷25-26 頁）觀察，本路口斑馬線與網狀黃
    線區幾乎密接，依第2 幀照片可知此時抗告人之機車顯已通
    過斑馬線，並已前行至網狀黃線區第2 至3 區塊內。足認抗
    告人於行經上開路口停止線前，路口號誌燈已轉換為紅燈，
    抗告人不僅未在停止線前停車，甚至前行越過斑馬線再前行
    至網狀黃線區第2 至3 區○○路口範圍內無訛。
  (三)抗告人於原審另辯稱：「我只是停在斑馬線上」等語。惟抗
    告人之機車實已前行越過斑馬線至網狀黃線區第2 至3 區○
    ○路口範圍內，業如前述；且由上開違規採證照片2 幀觀察
    ，抗告人遭違規採證時，在上開路口，前後均無與抗告人同
    向之車輛，而右側路旁停放之小貨車，亦未擋住抗告人原行
    進方向或佔據抗告人得以停等紅燈之區域，顯見抗告人並無
    在上開路口號誌燈已轉換為紅燈情況下，卻需逾越路口停止
    線前行，或如其所辯需停在斑馬線上之必要或理由。足認抗
    告人上開辯解與事實不符，自難採信。
  (四)綜上所述，抗告人於上開時地、騎乘機車，行經有燈光號誌
    管制之交岔路口闖紅燈之違規事實，堪予認定。
五、綜上所述，原審認抗告人有上開違規事實，事證明確，原處
    分機關依道路交通管理處罰條例第53條第1 項、第63條第1
    項第3 款規定，裁處上開行政罰，於法無誤，因而駁回抗告
    人之異議，其認事用法核無違誤。抗告人仍執陳詞提起抗告
    ，並無理由，應予駁回。
六、據上論結，應依道路交通事件處理辦法第25條，刑事訴訟法
    第412 條，裁定如主文。
中    華    民    國   100    年    9     月    26    日
                  刑事第一庭    審判長法  官  周賢銳
                                      法  官  洪碩垣
                                      法  官  曾逸誠
以上正本證明與原本無異。
不得再抗告。
中    華    民    國   100    年    9     月    27    日
                                      書記官  魏文常